【裁判字號】    95,易,555
【裁判日期】    951229
【裁判案由】    
【裁判全文】
臺灣基隆地方法院刑事判決               95年度易字第555號
公  訴  人  臺灣基隆地方法院檢察署檢察官
被      告  丙○○
上列被告因妨害自由等案件，經檢察官提起公訴（95年度偵字第
4346號、第4228號），本院合議庭裁定由受命法官獨任以簡式審
判程序進行審理，並判決如下：
    主  文
丙○○公然悔辱人，處罰金新臺幣貳仟元，如易服勞役，以新臺
幣壹仟元折算壹日；又以加害生命、身體之事，恐嚇他人致生危
害於安全，處拘役貳拾日，如易科罰金，以新臺幣壹仟元折算壹
日；又以強暴使人行無義務之事，未遂，處拘役拾日，如易科
罰金，以新臺幣壹仟元折算壹日。應執行罰金新台幣貳仟元，拘
役肆拾日，罰金如易服勞役、拘役如易科罰金，均以新臺幣壹仟
元折算壹日。
    事  實
一、丙○○因其妻離家未歸，而其妻又與林雅慧往來密切，或在
    乙○○家中過夜，於民國（下同）95年6月30日晚上至同年7
    月1 日清晨，因其妻整夜未歸，乃懷疑其妻又在乙○○家中
    過夜，遂於7月1 日早餐用餐時間，至臺北縣萬里鄉○○路1
    之1 號福華飯店西餐部找乙○○理論，並基於公然悔辱人之
    犯意，在不特定人得以共見共聞之公共場所，以「幹你娘」
    之字句辱罵乙○○，以此足以貶損乙○○人格及社會評價之
    言語，對之公然悔辱。
二、丙○○於同年8月8日（起訴書誤載為「8月1日」），又欲以
    電話撥打乙○○所使用0000000000號行動電話找乙○○理論
    ，因乙○○將丙○○之電話設定為拒絕接聽，故電話會轉入
    語音信箱，丙○○在無法接通之情形下，竟一時氣憤而基於
    恐嚇之犯意，接續在語音信箱內以緩慢而具威脅性之語調留
    言：「在路上車要好好開不然你家會死人，在路上不要給我
    遇到，哼，哼，... 煞車要踩好，要不然你家要死光」、「
    開車要小心喔、小心喔、小心喔」「小心喔、小心喔... 凡
    事小心喔」等言語，以此加害生命、身體之事，恐嚇乙○○
    ，使其心生畏怖致生危害於安全。
三、丙○○於同年8 月29日深夜，於位於臺北縣金山鄉之「故鄉
    卡拉OK」店飲酒，見陳美連單獨一人飲酒，遂上前與其交談
    ，至8月30日凌晨1時許，並向陳美連提議前往「醉愛卡拉OK
    」店續繼飲酒，陳美連同意後，丙○○即騎機車、陳美連騎
    腳踏車一同前往，行經金山鄉○○路○○路口時，二人均停
    車，丙○○提議返家看女兒並要陳美連坐上機車，陳美連拒
    絕後，丙○○竟基於以強暴使人行無義務事之犯意，以手強
    抓陳美連之身體及胸部，陳美連不從閃躲，丙○○仍接續為
    之，以此強暴手段使陳美連行無義務之事。
四、案經乙○○、陳美連訴由臺北縣政府警察局金山分局報告臺
    灣基隆地方法院檢察署檢察官偵查起訴。
    理  由
一、程序事項：
    查本件被告丙○○所犯者非為死刑、無期徒刑、最輕本刑為
    3 年以上有期徒刑之罪或高等法院管轄第一審案件，其於準
    備程序進行中，先就被訴事實為有罪之陳述，經告知其簡式
    審判程序之旨，並聽取公訴人、被告之意見後，本院業已依
    刑事訴訟法第273條之1第1 項之規定，裁定由受命法官獨任
    以簡式審判程序進行本案之審理。
二、實體事項：
(一)上開事實一、二，業據被告於本院審理時坦承在卷，核與證
    人即告訴人乙○○於警詢、檢察官偵查中證述之情節大致相
    符，且有福華飯店客戶投訴之電子郵件影本、被告在告訴人
    行動電話語音信箱留言之譯文及錄音存檔光碟附卷可稽，足
    徵被告之自白與事實相符，可以採信。上開事實三，亦業經
    被告於本院審理時坦承不諱，核證人即告訴人陳美連於警詢
    、檢察官偵查中證述之情節大致相符，並有財團法人北海岸
    金山醫院乙種診斷證明書在卷可參，足認被告之自白與事實
    相符，應可採信。本案事證明確，被告之犯行洵堪認定，應
    依法論科。
(二)核被告如犯罪事實一之所為，係犯刑法第309條第1項公然悔
    辱罪；被告如犯罪事實二之所為，係犯刑法第305 條恐嚇危
    害安全罪；被告如犯罪事實三之所為，係犯刑法第304第1項
    、第2 項強制未遂罪。被告強拉被害人陳美連之行為，核已
    著手為強制行為。乃因被害人陳美連極力反抗致未得逞，為
    未遂犯，應依刑法第25條第2 項規定，減輕其刑。被告所犯
    上開三罪（公然悔辱、恐嚇危害安全、強制未遂），犯意有
    別，行為互殊，罪名不同，應予分論併罰。
(三)本院審酌被告不思以正常管道為感情尋找渲洩出口，妄圖藉
    諸公然悔辱、恐嚇危害安全不法手段，發洩情緒，手段殊無
    足取，行為控制力薄弱及以告訴人乙○○之法益受侵害程度
    ；兼以被告使人行無義務之事之手段、告訴人陳美連法益受
    侵害之程度，及被告之犯罪動機、目的、知識程度等一切情
    狀，分別量處如主文所示之刑，併諭知易服勞役、易科罰金
    之折算標準暨定其應執行之刑。
(四)公訴意旨另以：被告於接續強抓陳美連之過程中，明知用力
    強抓會造成人體之傷害，仍出手強抓陳美連之身體與胸部，
    造成陳美連左肩挫傷及胸部挫傷之傷害，而認被告丙○○犯
    刑法第277條第1項傷害罪嫌，而被告所犯強制未遂與傷害2
    罪間，係一行為觸犯數罪名，應依刑法第55條規定，論以想
    像競合犯，從一重之傷害罪論處。按使人行無義務之事，原
    以強暴、脅迫為構成要件，其因而致普通傷害，乃強暴、脅
    迫當然之結果，除另有傷害故意外，仍只成立該條項之罪，
    無同法第277條第1項傷害罪之適用（最高法院30年上字第37
    01號判例意旨參照）。被告以強抓告訴人陳美連之強暴方法
    使告訴人行無義務之事，其過程中因強抓之行為致告訴人左
    肩挫傷及胸部挫傷之傷害，衡情應係被告強制犯行施暴之當
    然結果，揆諸前揭判例意旨，應就被告之行為，論以強制罪
    為已足，不另論傷害罪，惟公訴意旨認被告傷害犯行與其前
    揭論罪科刑部分有想像競合之裁判上一罪關係，爰就被告被
    訴傷害部分，不另為無罪之諭知，併此敘明。
據上論斷，應依刑事訴訟法第299條第1項前段、刑法第304條第1
項、第2項、第305條、第309條第1 項、第25條、第41條第1項前
段、第42條第3項前段、第51條第6款，刑法施行法第1條之1，判
決如主文。
本案經檢察官甲○○到庭執行職務
中    華    民    國    95    年    12    月    29    日
                  刑事第三庭法    官  齊潔
以上正本證明與原本無異。
如不服本判決應於收受本判決後10日內向本院提出上訴書狀，其
未敘述上訴理由者，並得於提起上訴後10日內向本院補提理由書
狀（均須按他造當事人之人數附繕本。）「切勿逕送上級法院」
中    華    民    國    95    年    12    月    29    日
                            書 記 官  潘端典
附錄論罪法條：
中華民國刑法第304條
（強制罪）
以強暴、脅迫使人行無義務之事或妨害人行使權利者，處 3年以
下有期徒刑、拘役或3百元以下罰金。
前項之未遂犯罰之。
中華民國刑法第305條
（恐嚇危害安全罪）
以加害生命、身體、自由、名譽、財產之事，恐嚇他人致生危害
於安全者，處2年以下有期徒刑、拘役或3百元以下罰金。
中華民國刑法第309條
（公然侮辱罪）
公然侮辱人者，處拘役或3百元以下罰金。
以強暴犯前項之罪者，處1年以下有期徒刑、拘役或5百元以下罰
金。


司法院資訊處製作；財團法人民間司法改革基金會備份。
